# 请教陈版，固定价格、固定利率的黄金租赁业务计入哪个科目？

提问人：学以 时间：2017-12-01 12:29:49
请教陈版，公司与银行签订《黄金租赁合同》，按计费定盘价 275 元/克，租借固定数量的黄金，并委托银行当天或第二天通过交易所卖出。租借到期日前一天，公司与银行通过询价交易，以 276 元/克从银行买入同等数量的黄金，归还租金的黄金，并约定此为归还的唯一方式。租金期间利率为4%，按照实际租借天数计算。
请教陈版，这种按短期借款进行会计处理，还是计入其他应付款处理？

回答人：chenyiwei
从经济实质上讲，公司与银行进行这样的交易安排，可能是为了取得相对较低利率的融资（借款），而不是因为其经营活动需要实物黄金作为原材料。但在金融工具准则的框架内，由于不同金融工具合同（借款合同、远期黄金合约合同等）互相独立，理论上可以单独转让和终止，因此不符合将其 “合成”为一个单项金融工具（短期借款）的条件，因此应当分别作为两项金融工具处理：（ 1 ）一项以公允价值计量且其变动计入当期损益的金融负债（公允价值的变动与金价挂钩，且带息）；（ 2 ）一项远期黄金交易合约（衍生工具）。两者都是以公允价值计量且其变动计入当期损益，但同期的公允价值变动可以起到部分互相抵冲的效果。

提问人：学以 时间：2017-12-02 21:14:42
陈版，该项合同应该属于金融工具确认和计量准则中的混合合同吧，《企业会计准则第 22 号——金融工具确认和计量》第五章 嵌入衍生工具 第二十四条 混合合同包含的主合同属于本准则规范的资产的，企业不应从该混合合同中分拆嵌入衍生工具，而应当将该混合合同作为一个整体试用本准则关于金融资产分类的相关规定。
这个主合同应该属于金融资产，那是否不应拆分该远期合约呢？

回答人：chenyiwei
这两个合同是互相独立的，不是混合工具。混合工具是整体上构成一个合同。

提问人：学以 时间：2017-12-03 12:50:05
案例中，第（ 1 ）项合同是租借黄金，第（ 2 ）项合同是以固定价格购买黄金的远期合约，所以是独立的。 常见的嵌入衍生工具可转换债券中，（ 1 ）是购买债券，（ 2 ）是以固定的价格购买股票的期权，因第（ 2 ）项是以持有的债券面值转换股票，所以是嵌入衍生工具。 请教陈版，这两个的区别是在这吗？这样区分两个独立的合同和嵌入衍生工具的理解是否正确？

回答人：chenyiwei
不是。嵌入衍生工具除了与主合同不可分离以外，关键是“使混合工具的全部或部分现金流量随特定利率、金融工具价格、商品价格、汇率、价格指数、费率指数、信用等级、信用指数或其他类似变量的变动而变动”。

提问人：呼叫帮助 时间：2017-12-23 11:08:12
陈版，这里财务处理为什么不能直接按业务实质处理，即借款处理，为什么非要拆分 2 个合同处理？

回答人：chenyiwei
金融工具“合成”的门槛很高，高于一般情况下判断“一揽子交易”的标准。一般很少能进行这样的“合成”。